臺灣高等法院刑事判決
110年度交上易字第169號
上  訴  人  
即  被  告  陳文龍


上列上訴人即被告因過失傷害案件，不服臺灣新北地方法院110
年度審交易字第123號，中華民國110年3月31日第一審判決（起
訴案號：臺灣新北地方檢察署109年度偵字第40470號），提起上
訴，本院判決如下：
    主  文
上訴駁回。
陳文龍緩刑貳年。
    事實及理由
一、本件經本院審理結果，認第一審以上訴人即被告（下稱「被
    告」）犯刑法第284條前段之過失傷害罪，事證明確，並依
    刑法第62條前段規定，減輕其刑。爰審酌被告駕駛車輛參與
    道路交通，本應小心謹慎以維自身及他人之安全，竟疏未注
    意車前狀況及保持安全距離而肇事，致告訴人受傷，另考量
    其過失程度、告訴人之傷勢程度，並兼衡其國中肄業之智識
    程度，目前從事鋁門窗工作，需撫養爸爸、奶奶之生活狀況
    等一切情狀，量處拘役30日，認事用法及量刑均無不當，應
    予維持，除補充被告於本院之自白（見本院卷第43頁）外，
    其餘均引用第一審判決書記載之事實、證據及理由（詳如附
    件）。
二、被告上訴意旨略以：被告與告訴人葉寶璽已經於110年4月6
    日和解，並當場賠償損害，原審判決太重，爰依法提起上訴
    ，請求從輕量刑，並給予緩刑等語。
三、經查：
    按量刑係法院就繫屬個案之犯罪所為之整體評價，為事實審
    法院得依職權裁量之事項，苟其量刑已以行為人之責任為基
    礎，並斟酌刑法第57條各款所列之情狀，在法定刑度內酌量
    科刑，無偏執一端，或濫用其裁量權限，致明顯失出失入之
    情形，自不得任意指為不當或違法。經查，原審以被告本件
    所為過失傷害犯行，事證明確，據以論罪科刑。爰以行為人
    之責任為基礎，依刑法第57條規定，經審酌前揭各項與被告
    科刑有關之一切情狀，量處拘役30日，堪認已具體審酌刑法
    第57條各款所列關於刑罰量定之相關情狀，客觀上並未逾越
    法定刑度或濫用其裁量權限，亦無量刑過重之情形，核屬事
    實審法院量刑職權之適法行使，且被告上訴意旨所指前揭之
    詞，經核均經原審於量刑時兼衡被告違反注意義務之程度、
    犯後態度、生活狀況、智識程度、家庭經濟狀況等一切情狀
    ，併予審酌，自無不當。又被告以其已坦承犯行，且與告訴
    人葉寶璽達成和解，請求撤銷原判決，改判處更輕刑度，自
    非可取。本件被告上訴為無理由，應予駁回。
四、末查，被告前未曾因故意犯罪受有期徒刑以上刑之宣告，此
    有本院被告前案紀錄表附卷可稽，其因疏未注意而犯本案之
    罪，犯罪後已與告訴人達成民事賠償之調解，並已依約賠償
    8萬元，此有臺灣新北地方法院調解筆錄影本1份附卷可參（
    見本院卷第45至46頁），本院綜核上情，認前揭原審對被告
    所宣告之刑，以暫不執行為適當，爰依刑法第74條第1項第1
    款規定，併諭知緩刑2年，以勵自新。
據上論斷，應依刑事訴訟法第368條、第373條，刑法第74條第1
項第1款，判決如主文。
本案經檢察官林珮菁提起公訴，檢察官楊四猛到庭執行職務。
中　　華　　民　　國　　110 　年　　7 　　月　　15　　日
　　　　　　      刑事第七庭  審判長法　官  孫惠琳
　　　　　　　　　　　　　　　　　  法　官  王惟琪
　　　　　　　　　　　　　　　　　  法　官  連雅婷
以上正本證明與原本無異。
不得上訴。
                                    書記官  潘文賢
中　　華　　民　　國　　110 　年　　7 　　月　　15　　日

附件：
臺灣新北地方法院刑事判決
                                  110年度審交易字第123號
公　訴　人　臺灣新北地方檢察署檢察官
被　　　告　陳文龍　
                    
                   
                   
                   
上列被告因過失傷害案件，經檢察官提起公訴（109 年度偵字第
40470 號），被告於本院準備程序中就被訴事實為有罪之陳述，
經本院裁定進行簡式審判程序，判決如下：
    主  文
陳文龍因過失傷害人，處拘役參拾日，如易科罰金，以新臺幣壹
仟元折算壹日。
    事  實
一、陳文龍領有小型車普通駕駛執照，於民國109 年4 月17日8
    時30分許，駕駛車牌號碼0000-00 號自用小貨車沿國道3 號
    公路北往南方向行駛，行經新北市○○區○道0 號公路南向33.
    4公里內側車道處時，本應注意汽車在同一車道行駛時，除
    擬超越前車外，後車與前車之間應保持隨時可以煞停之距離
    ，且應注意車前狀況，隨時採取必要之安全措施，而依當時
    天候晴、日間自然光線、柏油路面乾燥無缺陷、無障礙物、
    視距良好等情，並無不能注意之情事，適葉寶璽駕駛車牌號
    碼0000-00 號自用小客車行駛在前，因前方塞車而減速煞停
    ，陳文龍因疏未注意車前狀況且未保持安全距離，煞車不及
    而自後撞擊葉寶璽駕駛之上開車輛，致葉寶璽受有下背鈍挫
    傷之傷害。陳文龍於肇事後，在有偵查權限之警察機關尚不
    知何人為肇事者前，向據報前往現場處理之員警陳述車禍發
    生經過而自首並願接受裁判。
二、案經葉寶璽訴由臺灣新北地方檢察署檢察官偵查起訴。
    理  由
壹、程序方面：
    本件被告陳文龍所犯係死刑、無期徒刑、最輕本刑為3 年以
    上有期徒刑以外之罪，其於準備程序中就被訴事實為有罪之
    陳述，經法官告知簡式審判程序之旨，並聽取公訴人及被告
    之意見後，依刑事訴訟法第273 條之1 第1 項規定，裁定本
    案改依簡式審判程序審理，且依刑事訴訟法第273 條之2 及
    第159 條第2 項規定，不適用傳聞法則有關限制證據能力之
    相關規定，合先敘明。
貳、實體方面：
一、上揭犯罪事實，業據被告陳文龍於警詢時、偵查中、本院準
    備程序及審理時均坦承不諱，核與證人即告訴人葉寶璽於警
    詢時及偵查中之指訴相符，並有道路交通事故現場圖、道路
    交通事故調查報告表㈠、㈡、道路交通事故當事人酒精測定紀
    錄表、道路交通事故肇事人自首情形紀錄表各1 份、道路交
    通事故照片12張、行天宮醫療志業醫療財團法人恩主公醫院
    乙種診斷證明書1 份、證號查詢汽車駕駛人1 紙在卷可稽（
    見他字卷第31至35、39、41、49、53至63頁、本院卷）。按
    汽車在同一車道行駛時，除擬超越前車外，後車與前車之間
    應保持隨時可以煞停之距離，不得任意以迫近或其他方式，
    迫使前車讓道；汽車行駛時，駕駛人應注意車前狀況，並隨
    時採取必要之安全措施，道路交通安全規則第94條1 項、第
    3 項分別定有明文。案發當時，被告為具有通常智識、心智
    正常且考領有小型車普通駕駛執照之成年人，對於上開交通
    規則不容諉為不知，而觀諸前揭卷附道路交通事故調查報告
    表㈠所載，案發當時天候晴、日間自然光線、柏油路面乾燥
    無缺陷、無障礙物、視距良好等情，足見被告並無不能注意
    之情事，竟疏未注意車前狀況及與前車保持安全距離，致前
    車因前方塞車而減速煞停時，煞車不及而自後撞擊前方由告
    訴人葉寶璽駕駛之上開車輛，被告之駕駛行為具有過失，至
    為灼然；且被告之過失行為與告訴人之受傷結果間，具有相
    當因果關係，亦可認定。綜上所述，足認被告之自白核與事
    實相符，應可採為認定事實之依據。從而，本案事證已臻明
    確，被告犯行洵堪認定，應依法論科。
二、論罪科刑：
  ㈠核被告所為，係犯刑法第284 條前段之過失傷害罪。
  ㈡被告於車禍發生後，在犯罪未被有偵查犯罪權限之機關或公
    務員發覺前，主動向據報前往現場處理之員警表明係肇事者
    ，而願接受裁判之情形，此有道路交通事故肇事人自首情形
    紀錄表1 紙在卷可佐（見他字卷第41頁），合於自首要件，
    爰依刑法第62條前段規定減輕其刑。
  ㈢爰審酌被告駕駛車輛參與道路交通，本應小心謹慎以維自身
    及他人之安全，竟疏未注意車前狀況及保持安全距離而肇事
    ，致告訴人受傷，且迄未達成和解、賠償告訴人之損失，另
    考量其過失程度、告訴人之傷勢程度，並兼衡其國中肄業之
    智識程度，目前從事鋁門窗工作，需撫養爸爸、奶奶之生活
    狀況等一切情狀，量處如主文所示之刑，並諭知如易科罰金
    之折算標準，以資懲儆。
據上論斷，應依刑事訴訟法第273 條之1 第1 項、第299 條第1
項前段，刑法第284 條前段、第62條前段、第41條第1 項前段，
刑法施行法第1 條之1 第1 項，判決如主文。
本案經檢察官林珮菁提起公訴，經檢察官李芷琪到庭執行職務。
中　　華　　民　　國　 110　　年　　3 　　月　　31　　日
                  刑事第二十五庭  法  官      曾淑娟
上列正本證明與原本無異。
如不服本判決，應於判決送達後20日內敘明上訴理由，向本院提
出上訴狀（應附繕本），上訴於臺灣高等法院。其未敘述上訴理
由者，應於上訴期間屆滿後20日內向本院補提理由書「切勿逕送
上級法院」。

                                  書記官      張佑慈
中　　華　　民　　國　 110　　年　　3 　　月　　31　　日
附錄本案論罪科刑法條全文：
中華民國刑法第284條
因過失傷害人者，處1 年以下有期徒刑、拘役或10萬元以下罰金
；致重傷者，處3 年以下有期徒刑、拘役或30萬元以下罰金。